臺灣高等法院高雄分院刑事判決　　　　 96年度上訴字第343號
上　訴　人　臺灣高雄地方法院檢察署檢察官
被　　　告　乙○○
　　　　　　　　　　現羈押於臺灣高雄看守所
上列上訴人因被告搶奪等案件，不服臺灣高雄地方法院95年度訴
字第4347號中華民國95年12月25日第一審判決（起訴案號：臺灣
高雄地方法院檢察署95年度偵字第29748 號），提起上訴，本院
判決如下：
     主  文
上訴駁回。
     事  實
一、乙○○前因搶奪案，經臺灣臺中地方法院於民國93年11月1
    日以93年訴字2058號判處有期徒刑10月確定，於94年6 月15
    日執行完畢。詎不知悔改，於95年11月9 日晚上10時15分，
    乙○○騎乘於95年11月6 日上午11時許，在高雄市○○○路
    與五福一路交岔路口處，所竊得甲○○所有車號XYB-389 號
    重型機車（竊盜部分原審判決後未據上訴已確定），行經高
    雄市○○○路與文橫一路時，為高雄市政府警察局新興分局
    執行勤務警員丙○○察覺其所騎乘者為失竊贓車，因認乙○
    ○涉有竊盜罪嫌而上前盤查，並當場逮捕。於翌日乙○○於
    高雄市政府警察局新興分局五福二路派出所接受詢問時，供
    認另犯有搶奪案件，警員丙○○、潘明煌為查訪事證，遂於
    同日下午1 時30許，駕駛車牌號碼2D-5540 號警車帶同乙○
    ○前往高雄市○○○路7 號前，而乙○○係已依法遭逮捕之
    人，竟基於脫逃之犯意，利用警員丙○○、潘明煌同時下車
    查訪疏於戒護之際，自警車內右後座爬越至駕駛座，欲駕駛
    該警車脫逃離去，警員丙○○見狀，即緊抓該車右後車門以
    阻止乙○○逃逸離去，然乙○○為順利脫逃，雖有預見駕駛
    警車加速駛離，當致緊抓車門之丙○○或因拖行、或因突然
    脫離該車而受傷，仍基於傷害之犯意，逕以踩踏該警車油門
    之強暴方式，將丙○○拖行約10公尺後甩開，因而致丙○○
    受有2 公分及1.5 公分等2 處頭部外傷併臉撕裂傷、四肢多
    處擦傷及挫傷等傷害，乙○○即以該強暴手段脫離警員之逮
    捕而加速駛離脫逃得逞。嗣於95年11月11日上午6 時30分許
    ，由家人陪同至台中縣警察局烏日分局犁份派出所投案。
二、案經丙○○訴由高雄市政府警察局新興分局報告台灣高雄地
     方法院檢察署檢察官偵察起訴。
     理  由
一、本件被告乙○○（下稱被告）所犯係死刑、無期徒刑、最輕
    本刑為3 年以上有期徒刑以外之罪，於審理中就被訴事實為
    有罪之陳述，經審判長告知簡式審判程序之旨，並聽取公訴
    人、被告之意見後，本院認為適宜進行簡式審判程序，因此
    依同法第273 條之2 之規定，不受第159 條第1 項、第161
    條之2 、第161 條之3 、第163 條之1 及第164 條至第170
    條規定之限制，核先敘明。
二、訊據被告對於上開犯罪事實坦承不諱，並有證人即被害員警
    丙○○於偵查中證述綦詳，並有職務報告書2 紙（見警卷第
    26-28 頁）、高雄市立聯合醫院診斷證明書1 紙附卷可參（
    見警卷第29頁），且有遭剪斷之手銬及腳鐐各1 付等物足資
    佐證。被告之自白，應與事實相符，堪予採信。本件事證明
    確，被告上開犯行洵堪認定，應予論科。
三、核被告乙○○所為，係犯刑法第161 條第2 項之依法逮捕之
    人以強暴脫逃罪、同法第277 條第1 項之傷害罪。被告以一
    駕車甩脫員警脫逃之行為同時觸犯傷害及依法逮捕之人以強
    暴脫逃等2 罪名，為想像競合犯，應依刑法第55條之規定，
    從一重之依法逮捕之人以強暴脫逃罪處斷，檢察官認上開2
    罪應予分論併罰，容有未洽。又被告前因搶奪案，臺灣臺中
    地方法院於93年11月1 日以93年訴字2058號判處有期徒刑10
    月確定，並於94年6 月15日執行完畢，有卷附台灣高等法院
    被告前案紀錄表1 份可按（見本院卷第22-23 頁），其5 年
    內故意再犯本件有期徒刑以上之罪，為累犯，應依刑法第47
    條第1 項之規定，加重其刑。
四、原審認被告上開罪證明確，因而適用刑法第161 條第2 項、
    第277 條第1 項、第55條、第47條第1 項等規定，並審酌被
    告乙○○時值青壯，不思以正當途徑賺取財物，竟於為警逮
    捕期間，以強暴方式脫逃，妨害公權力之行使，無視法紀，
    並造成被害警員丙○○之身體多處傷害；惟考量被告犯後坦
    承犯行，犯罪後態度甚為良好，且係主動出面投案，顯有悔
    意等一切情狀，量處有期徒刑8 月。其認事用法，核無不合
    ，量刑亦屬允當。公訴人上訴意旨以被告於脫逃過程中，亦
    造成員警丙○○受傷，且迄今仍未與被害員警丙○○達成和
    解，原判決量處有期徒刑8 月實屬過輕等語。惟查，關於刑
    之量定，係實體法上賦予法院得為自由裁量之事項，倘其未
    有逾越法律所規定之範圍，或濫用其權限，即不得任意指摘
    為違法（最高法院民國75年臺上字第7033號判力意旨可資參
    照）。且在同一犯罪事實與情節，如別無其他加重或減輕之
    原因，下級審量定之刑，亦無過重或失輕之不當情形，則上
    級審法院對下級審法院之職權行使，原則上應予尊重（最高
    法院85年度臺上字第2446號判決意旨可資參照）。經查原審
    審酌上情，量處有期徒刑8 月，已就刑法第57條揭示之各種
    量刑條件妥為斟酌，難謂有何違法失當之處，是公訴人以原
    審量刑過輕提起上訴，指摘原判決為不當，請求撤銷原審判
    決，為無理由，應予駁回。
五、被告另犯竊盜罪、搶奪罪、毀棄公務員職務上掌管物品罪部
    分，經原審判決後未據上訴，爰不另論列。
據上論斷，應依刑事訴訟法第368條，判決如主文。
本案經檢察官林慶宗到庭執行職務。
中　　華　　民　　國　　96　　年　　4 　　月　　10　　日
                  刑事第八庭    審判長法  官  李炫德
                                      法  官  簡志瑩
                                      法  官  陳志銘
以上正本證明與原本無異。
如不服本判決應於收受本判決後10日內向本院提出上訴書狀，其
未敘述上訴理由者，並得於提起上訴後10日內向本院補提理由書
狀（均須按他造當事人之人數附繕本）「切勿逕送上級法院」。
中　　華　　民　　國　　96　　年　　4 　　月　　10　　日
　　　　　　　　　　　　　　　　　　　書記官  盧雅婷
附錄本判決論罪科刑法條：
刑法第161條第2項：
依法逮捕、拘禁之人脫逃者，處 1 年以下有期徒刑。
損壞拘禁處所械具或以強暴脅迫犯前項之罪者，處5年以下有期
徒刑。
刑法第277條第1項：
傷害人之身體或健康者，處3年以下有期徒刑、拘役或1千元以下
罰金。
